【裁判字號】    99,簡抗,22
【裁判日期】    991025
【裁判案由】    停止執行
【裁判全文】
臺灣臺北地方法院民事裁定              99年度簡抗字第22號
抗  告  人  富邦資產管理股份有限公司
法定代理人  甲○○
相  對  人  乙○○
上列當事人間停止執行事件，抗告人對於中華民國99年3月18日
，本院臺北簡易庭99年度北簡聲字第24號裁定提起抗告，本院裁
定如下：
    主      文
抗告駁回。
原裁定所命相對人供擔保之金額應提高為新臺幣壹佰零捌萬貳仟
肆佰玖拾玖元。
抗告費用新臺幣壹仟元由抗告人負擔。
    理      由
一、按「發票人主張本票債權不存在而提起確認之訴不合於第一
    項之規定者，法院依發票人聲請，得許其提供相當並確實之
    擔保，停止強制執行。」，非訟事件法第195條第3項定有明
    文，至該確認之訴實體上有無理由，則非法院於裁定停止強
    制執行時應予審酌之事項（最高法院93年度臺抗字第723號
    裁判意旨參照）。次按法院以裁定命債務人供擔保後停止強
    制執行，其擔保金額之多寡應如何認為相當，原屬於法院職
    權裁量之範圍，如已斟酌債權人因停止執行所應受之損害，
    自非當事人所可任意指摘。又此項擔保係備供強制執行債權
    人因停止執行所受損害之賠償，故法院定擔保金額時，自應
    斟酌該債權人因停止執行可能遭受之損害，以為衡量之標準
    。而債權人因停止執行可能遭受之損害，在確定判決命為金
    錢給付之情形，係指債權人因停止執行延後受償，未能即時
    利用該款項，所可能遭受之損害而言（最高法院91年度台抗
    字第429號、96年度台抗字第538號裁判意旨參照）。
二、本件相對人主張抗告人以本院67年度票字第2981號裁定為執
    行名義，對伊聲請強制執行，由本院99年度司執字第6767號
    強制執行事件（下稱系爭執行事件）受理，然前開本票係他
    人所偽造且已罹於時效等為由，依非訟事件法第195條第3項
    規定，向本院聲請願供擔保准予停止系爭執行事件之執行，
    並陳明業已向本院臺北簡易庭提起確認前開本票債權不存在
    之訴，由本院臺北簡易庭以99年度北簡字第3345號（下稱系
    爭本案）受理等語。原裁定則准許相對人供擔保新臺幣（下
    同）30萬元後，系爭執行事件於系爭本案判決確定前，暫予
    停止。
三、抗告意旨略以：原裁定僅以系爭本案之訴訟標的金額200萬
    元，乘以法定利率年息5%，再乘以預估系爭本案之審理期間
    3年，計算相對人供擔保之金額，然抗告人聲請系爭執行事
    件之強制執行金額，除本金200萬元外，尚包括自民國67年7
    月31日起至清償日即99年2月3日止，按年息14%計算之利息
    債權計8,830,356元，加計本金共10,830,356元，而原裁定
    未合併前揭利息計算抗告人因停止執行致未能即時受償之損
    害額，顯與法有違，爰請求廢棄該裁定等語。
四、經查：
  (一)抗告人以本院67年度票字第2981號確定本票裁定為執行名義
    ，對相對人等之本金200萬元及自67年7月31日起至清償日止
    按年息14%計算之利息之債權，聲請強制執行，本院以系爭
    執行事件受理，並已扣押相對人於金融機構之存款11,659,5
    29元及美金4,277.37元，又相對人主張前開本票係他人所偽
    造且已罹於時效等為由，向本院臺北簡易庭提起確認前開本
    票債權不存在之訴即系爭本案，經本院臺北簡易庭於99年9
    月21日以99年度北簡字第3345號判決「確認被告（即聲請人
    ）執有原告（即相對人）於民國65年5月13日所簽發到期日
    民國65年8月13日、票面金額新臺幣2百萬元及自民國67年7
    月31日起至清償日止，按年息14%計算之利息之本票債權不
    存在。本院99年度司執字第6767號清償票款強制執行事件之
    強制執行程序應予撤銷。」在案，抗告人提起上訴，尚未確
    定之情，有起訴狀、前開判決在卷可憑，並經本院調閱系爭
    執行事件卷宗查明無訛，堪認為真實。從而，相對人依非訟
    事件法第195條第3項規定，聲請於系爭本案訴訟終結確定前
    ，裁定停止系爭執行事件程序，即屬有據。
  (二)本件抗告人雖抗辯原裁定所定擔保金額顯屬過低等語，惟依
    首揭說明，擔保金額之多寡應如何認為相當，原屬法院職權
    裁量之範圍，非抗告人所可任意指摘。然系爭執行事件停止
    執行之供擔保金額，應斟酌抗告人因停止系爭執行事件之執
    行程序所受之損害，茲抗告人聲請強制執行之執行名義為本
    院67年度票字第2981號本票裁定，執行債權額為200萬元及
    自67年7月31日起至清償日止按年息14%計算之利息。準此，
    本件相對人聲請停止執行，將致抗告人未能即時受償上開本
    金及利息，受有自停止執行時起至上開履行協議事件終結止
    之利息損害，故本院斟酌上開本金為200萬元，利息為自67
    年7月31日起至相對人聲請停止執行日即99年2月5日止共31
    年又189天，按年息14%計算為8,824,986元〔計算式：2,000
    ,000×（31＋189/365）×14%＝8,824,986〕，又相對人提
    起確認本票債權不存在之訴，依民事訴訟法第427條第2項第
    6款規定，適用簡易訴訟程序，且該訴訟事件業經第一審即
    本院臺北簡易庭99年度北簡字第3345號判決相對人勝訴，抗
    告人提起上訴在案，參考各級法院辦案期限實施要點規定，
    第二審簡易程序審判案件之期限為2年期間，預估為相對人
    提起確認本票債權不存在之訴獲准停止執行因而致抗告人執
    行延宕之期間；再以上開債權額按法定利率年息5%計算，則
    抗告人因停止執行而可能遭受之損害約為1,082,499元〔計
    算式：（2,000,000＋8,824,986元）×5%×2年＝1,082,499
    ，元以下四捨五入〕。原裁定認相對人應提供之擔保金額為
    30萬元，似屬過低，爰由本院將相對人應供擔保金額提高至
    1,082,499元，以示公允。
五、綜上所述，原裁定依相對人之聲請，准其供擔保後予以停止
    強制執行程序，並無不合。至抗告意旨指摘原裁定命供擔保
    金額不當，係屬法院職權裁量事項，非當事人得任意指摘，
    是其抗告，為無理由，應予駁回。惟原裁定命提供擔保之金
    額過低，應予提高並更正如主文第二項所示。
六、本件抗告為無理由，依非訟事件法第46條、第21條第2項、
    第24條第1項，民事訴訟法第436條之1第3項、第495條之1第
    1項、第449條第1項、第95條、第78條，裁定如主文。
中    華    民    國    99    年    10    月    25    日
                  民事第五庭審判長法  官  薛中興
                                  法  官  張詩芸
                                  法  官  賴秀蘭
以上正本係照原本作成
本裁定不得再抗告
中    華    民    國    99    年    10    月    25    日
                                  書記官  李佩芳

司法院資訊處製作；財團法人民間司法改革基金會備份。
